<?xml version='1.0' encoding='utf-8'?>
<verb default="comhtháthaigh" disambig="">
  <verbalNoun default="comhtháthú" />
  <verbalAdjective default="comhtháthaithe" />
  <tenseForm default="comhtháthaigh" tense="Past" dependency="Indep" person="Base" />
  <tenseForm default="comhtháthaíomar" tense="Past" dependency="Indep" person="Pl1" />
  <tenseForm default="comhtháthaíodar" tense="Past" dependency="Indep" person="Pl3" />
  <tenseForm default="comhtháthaíodh" tense="Past" dependency="Indep" person="Auto" />
  <tenseForm default="comhtháthaigh" tense="Past" dependency="Dep" person="Base" />
  <tenseForm default="comhtháthaíomar" tense="Past" dependency="Dep" person="Pl1" />
  <tenseForm default="comhtháthaíodar" tense="Past" dependency="Dep" person="Pl3" />
  <tenseForm default="comhtháthaíodh" tense="Past" dependency="Dep" person="Auto" />
  <tenseForm default="comhtháthaíodh" tense="PastCont" dependency="Indep" person="Base" />
  <tenseForm default="comhtháthaínn" tense="PastCont" dependency="Indep" person="Sg1" />
  <tenseForm default="comhtháthaíteá" tense="PastCont" dependency="Indep" person="Sg2" />
  <tenseForm default="comhtháthaímis" tense="PastCont" dependency="Indep" person="Pl1" />
  <tenseForm default="comhtháthaídís" tense="PastCont" dependency="Indep" person="Pl3" />
  <tenseForm default="comhtháthaítí" tense="PastCont" dependency="Indep" person="Auto" />
  <tenseForm default="comhtháthaíodh" tense="PastCont" dependency="Dep" person="Base" />
  <tenseForm default="comhtháthaínn" tense="PastCont" dependency="Dep" person="Sg1" />
  <tenseForm default="comhtháthaíteá" tense="PastCont" dependency="Dep" person="Sg2" />
  <tenseForm default="comhtháthaímis" tense="PastCont" dependency="Dep" person="Pl1" />
  <tenseForm default="comhtháthaídís" tense="PastCont" dependency="Dep" person="Pl3" />
  <tenseForm default="comhtháthaítí" tense="PastCont" dependency="Dep" person="Auto" />
  <tenseForm default="comhtháthaíonn" tense="PresCont" dependency="Indep" person="Base" />
  <tenseForm default="comhtháthaím" tense="PresCont" dependency="Indep" person="Sg1" />
  <tenseForm default="comhtháthaímid" tense="PresCont" dependency="Indep" person="Pl1" />
  <tenseForm default="comhtháthaítear" tense="PresCont" dependency="Indep" person="Auto" />
  <tenseForm default="comhtháthaíonn" tense="PresCont" dependency="Dep" person="Base" />
  <tenseForm default="comhtháthaím" tense="PresCont" dependency="Dep" person="Sg1" />
  <tenseForm default="comhtháthaímid" tense="PresCont" dependency="Dep" person="Pl1" />
  <tenseForm default="comhtháthaítear" tense="PresCont" dependency="Dep" person="Auto" />
  <tenseForm default="comhtháthóidh" tense="Fut" dependency="Indep" person="Base" />
  <tenseForm default="comhtháthóimid" tense="Fut" dependency="Indep" person="Pl1" />
  <tenseForm default="comhtháthófar" tense="Fut" dependency="Indep" person="Auto" />
  <tenseForm default="comhtháthóidh" tense="Fut" dependency="Dep" person="Base" />
  <tenseForm default="comhtháthóimid" tense="Fut" dependency="Dep" person="Pl1" />
  <tenseForm default="comhtháthófar" tense="Fut" dependency="Dep" person="Auto" />
  <tenseForm default="comhtháthódh" tense="Cond" dependency="Indep" person="Base" />
  <tenseForm default="comhtháthóinn" tense="Cond" dependency="Indep" person="Sg1" />
  <tenseForm default="comhtháthófá" tense="Cond" dependency="Indep" person="Sg2" />
  <tenseForm default="comhtháthóimis" tense="Cond" dependency="Indep" person="Pl1" />
  <tenseForm default="comhtháthóidís" tense="Cond" dependency="Indep" person="Pl3" />
  <tenseForm default="comhtháthófaí" tense="Cond" dependency="Indep" person="Auto" />
  <tenseForm default="comhtháthódh" tense="Cond" dependency="Dep" person="Base" />
  <tenseForm default="comhtháthóinn" tense="Cond" dependency="Dep" person="Sg1" />
  <tenseForm default="comhtháthófá" tense="Cond" dependency="Dep" person="Sg2" />
  <tenseForm default="comhtháthóimis" tense="Cond" dependency="Dep" person="Pl1" />
  <tenseForm default="comhtháthóidís" tense="Cond" dependency="Dep" person="Pl3" />
  <tenseForm default="comhtháthófaí" tense="Cond" dependency="Dep" person="Auto" />
  <moodForm default="comhtháthaíodh" mood="Imper" person="Base" />
  <moodForm default="comhtháthaím" mood="Imper" person="Sg1" />
  <moodForm default="comhtháthaigh" mood="Imper" person="Sg2" />
  <moodForm default="comhtháthaímis" mood="Imper" person="Pl1" />
  <moodForm default="comhtháthaígí" mood="Imper" person="Pl2" />
  <moodForm default="comhtháthaídís" mood="Imper" person="Pl3" />
  <moodForm default="comhtháthaítear" mood="Imper" person="Auto" />
  <moodForm default="comhtháthaí" mood="Subj" person="Base" />
  <moodForm default="comhtháthaímid" mood="Subj" person="Pl1" />
  <moodForm default="comhtháthaítear" mood="Subj" person="Auto" />
</verb>
